臺灣苗栗地方法院刑事判決
111年度交訴字第42號
公  訴  人  臺灣苗栗地方檢察署檢察官
被      告  陳志成


選任辯護人  鞠金蕾律師（法律扶助)
上列被告因過失致死案件，經檢察官提起公訴（111年度偵字第1
120號），被告於準備程序中就被訴事實為有罪之陳述，經告知
簡式審判程序意旨，於聽取當事人之意見後，本院裁定以簡式審
判程序審理，判決如下：
    主  文
陳志成犯過失致人於死罪，處拘役貳拾日，如易科罰金，以新臺
幣壹仟元折算壹日。 
    犯罪事實及理由
一、本件犯罪事實、證據及應適用之法條，除下列補充外，其餘
    均引用檢察官起訴書之記載（如附件）。
　㈠證據部分增列：被告陳志成（下稱被告）於本院準備程序及
    審理時之自白。　　
　㈡被告肇事後未被有偵查權之公務員或機關發覺其本件犯行前
    ，留在事故現場向到場處理之警員表明係肇事者，自首而接
    受裁判，有苗栗縣警察局通霄分局苑裡分駐所道路交通事故
    肇事人自首情形紀錄表1紙在卷可佐（111年度偵字第1120號
    卷《下稱偵卷》第39頁），爰依刑法第62條前段之規定，減輕
    其刑。
二、爰審酌被告穿越馬路時，本應注意行人在劃有分向限制線之
    路段，不得穿越馬路，竟疏未注意左右來車，逕行步入車道
    欲跨越分向限制線至對向車道，適被害人劉倉濱騎乘普通重
    型機車，因煞車不及，為閃避被告而人車倒地，致造成被害
    人死亡之悲劇，使被害人家屬受有頓失至親之苦痛，且人命
    無價、無可回復，惟慮及被告及被害人均同為肇事原因，有
    交通部公路總局新竹區監理所111年4月6日竹監鑑字第11100
    27081號函附之鑑定意見書在卷可佐（偵卷第25至30頁），
    且被告係因過失行為致被害人死亡，非如故意行為之惡性重
    大，犯後均坦承犯行，深表悔悟，兼衡被告於本院審理時自
    述為國小畢業之智識程度，無業、目前需仰賴縣政府每月新
    臺幣6000元之低收入戶補助生活之經濟狀況，及離婚、未育
    子女、父母均已過世、獨居之生活狀況（本院卷第93至94頁
    ），並有苗栗縣苑裡鎮低收入戶證明書及中華民國身心障礙
    證明影本各1紙在卷為憑（本院卷第63頁），及被害人之子
    劉逢文經本院電話詢問時，表示對於本案及是否給予被告緩
    刑均無意見，有本院電話紀錄表1紙在卷可查（本院卷第65
    頁）等一切情狀，量處如主文所示之刑，並依刑法第41條第
    1項前段規定，諭知易科罰金之折算標準。
三、被告前於民國110年間，因傷害案件，經本院於111年8月1日
    以111年度苗簡字第703號判決，判處有期徒刑3月，有臺灣
    高等法院被告全國前案紀錄表1份附卷可查，核與刑法第74
    條第1項宣告緩刑之要件不符，縱被告諒無再犯之虞，且被
    告及辯護人均請求諭知緩刑，被害人家屬亦對是否給予被告
    緩刑沒有意見，惟因與法未合，仍無法諭知緩刑，末此敘明
    。
四、依刑事訴訟法第273條之1第1項、第299條第1項前段，判決
    如主文。
五、本判決書係依刑事訴訟法第310條之2準用同法第454條第1 
    、2項製作，犯罪事實、證據及應適用之法條，並得引用檢
    察官起訴書之記載。如不服本件判決，得自判決送達之日起
    20日內，以書狀敘述理由，提起上訴。
本案經檢察官曾亭瑋提起公訴，檢察官林宜賢、楊岳都到庭執行
職務。
中　　華　　民　　國 　111  　年　　 9　  月  　27　　日
                  刑事第三庭  法  官  紀雅惠
以上正本證明與原本無異。
如不服本判決應於收受判決後20日內向本院提出上訴書狀，並應
敘述具體理由（均應附繕本）。告訴人或被害人如對本判決不服
者，應具備理由請求檢察官上訴，其上訴期間之計算係以檢察官
收受判決正本之日期為準。
中　　華　　民　　國 　111  　年　　 9　  月  　27　　日
                              書記官  陳信全
附錄本案論罪科刑法條：
中華民國刑法第276條
因過失致人於死者，處5年以下有期徒刑、拘役或50萬元以下罰
金。　
附件：
臺灣苗栗地方檢察署檢察官起訴書　
                                     111年度偵字第1120號
　　被　　　告　陳志成　
上列被告因過失致死案件，業經偵查終結，認應提起公訴，茲將
犯罪事實及證據並所犯法條分敘如下：
 　　　 犯罪事實
一、陳志成於民國110年10月18日19時58分許，沿苗栗縣苑裡鎮
    世界路之路面邊緣由東往西方向步行，至苗栗縣○○鎮○○里0
    鄰00號前欲穿越馬路時，本應注意行人在劃有分向限制線之
    路段，不得穿越道路，且依當時情形亦無不能注意之情事，
    竟疏未注意左右來車，而逕行步入車道欲跨越分向限制線至
    對向車道。適有劉蒼濱騎乘車牌號碼000-0000號普通重型機
    車，沿苗栗縣苑裡鎮世界路由東往西方向行駛而至，因煞車
    不及，為閃避陳志成而人車倒地，致劉蒼濱受有頭部損傷、
    四肢擦傷撕裂傷、肝臟四度裂傷併低血容性休克及急性腎損
    傷、右肋骨第3至第10肋骨創傷性氣血胸、右肩胛骨閉鎖骨
    折、蜘蛛網膜下腔出血、上頜骨骨折之傷害，經送醫救治後
    ，仍於同年月28日6時27分許死亡。嗣陳志成發現肇事後，
    留在現場向據報前去處理之員警，表明為肇事人，自首而接
    受裁判。
二、案經本署檢察官相驗後簽分偵辦。
　　　　證據並所犯法條
一、上開犯罪事實，業據被告陳志成於警詢、偵查中均坦承不諱
    ，並有被害人劉蒼濱救護紀錄表、苑裡李綜合醫院診斷證明
    書及病歷資料、臺中榮民總醫院病歷資料、道路交通事故當
    事人酒精測定紀錄表、道路交通事故現場圖、道路交通事故
    調查報告表㈠、㈡、苗栗縣警察局舉發道路交通管理事件通知
    單、道路交通事故肇事人自首情形紀錄表、臺灣臺中地方檢察
    署檢驗報告書及相驗照片、交通部公路總局新竹區監理所竹
    苗區車輛行車事故鑑定會鑑定意見書、現場監視器影像暨擷
    圖、現場及車損照片等在卷可佐，足認被告之自白與事實相
    符，其罪嫌堪以認定。
二、核被告所為，係犯刑法第276條之過失致人於死罪嫌。又被
    告於犯罪後，於員警前往現場處理時在場，並當場承認為肇
    事人，此有道路交通事故肇事人自首情形紀錄表1份在卷可稽
    ，被告在有偵查權限之警察機關尚未發覺其犯罪前，主動向
    有偵辦犯罪職務之警員坦承其係本件車禍之肇事者，並自願
    接受裁判，符合自首之規定，請依刑法第62條之規定，減輕
    其刑。
三、依刑事訴訟法第251條第1項提起公訴。
　　此　致
臺灣苗栗地方法院
中　　華　　民　　國　 111　　年　　4 　　月　　29 　 日
　　　　　　　　　　　　　    檢察官　曾亭瑋          
本件證明與原本無異。
中　　華　　民　　國　 111  　年　　5   　月　  18    日
　　　　　　　　　　　　　　　書記官　范芳瑜